【裁判字號】    90,交上易,1281
【裁判日期】    901116
【裁判案由】    公共危險等
【裁判全文】
臺灣高等法院臺南分院刑事判決      九十年度交上易字第一二八一號  Ａ
      上  訴  人
      即  被  告  乙  ○  ○
右上訴人因傷害案件，不服臺灣雲林地方法院九十年度交易字第一四九號中華民國九
十年七月六日第一審判決（起訴案號：臺灣雲林地方法院檢察署九十年度偵字第一○
三一號），提起上訴，本院判決如左：
      主      文
上訴駁回。
      事      實
一、乙○○曾有傷害、恐嚇、賭博罪等之前科（未成立累犯），並甫於民國（下同）
    九十年二月九日因服用酒類，不能安全駕駛動力交通工具而駕駛罪嫌，經臺灣雲
    林地方法院檢察署向原審法院虎尾簡易庭提起公訴（嗣經原審虎尾簡易庭判處罰
    金八千元確定），詎猶不知謹慎，竟仍於九十年二月十八日中午十二時三十分許
    ，酒後無照駕駛車牌號碼Ｓ五－五四一三號自用小客車，沿雲林縣二崙鄉○○村
    ○○路由西往東方向行駛，途經雲林縣二崙鄉○○村○○路五號、行車速限每小
    時四十公里之路段前，本應注意汽車在未劃標線之道路，應靠右行駛，及汽車行
    駛時，駕駛人應注意車前狀況，並隨時採取必要之安全措施，且行車速度應依標
    誌之規定。而依當時情形，晴天白畫，視距良好，無障礙物，並無不能注意之情
    事，竟貿然在酒後以時速約四十至五十公里之速度偏左行駛，致撞及由東往西方
    向沿新莊路左側行走之行人甲○○及丙○○（過失傷害丙○○部分未據告訴），
    致甲○○受有脊椎併第一腰椎壓迫性骨折、左側背部及臀部挫傷之傷害。嗣乙○
    ○經警於同日下午一時三十四分測試其酒後吐氣所含酒精成分為每公升○．三四
    毫克。（服用酒類不能安全駕駛動力交通工具而駕駛部分，業經原審判刑確定）
    。
二、案經甲○○訴由雲林縣警察局西螺分局報請臺灣雲林地方法院檢察署檢察官偵查
    起訴。
      理      由
一、訊據上訴人即被告乙○○固不否認其於右揭時地，酒後駕駛車號Ｓ五－五四一三
    號自用小客車因超速偏左行駛而肇事一節，然矢口否認有何過失傷害之犯行，辯
    稱：當時甲○○抱著小孩欲由南往北方向橫越馬路，我閃避不及才偏左行駛，而
    且甲○○身上本來就有傷云云。
二、經查：被告乙○○酒後超速偏左行駛而肇事一節，業據被告乙○○坦承不諱，核
    與告訴人甲○○指訴情節相符，並有道路交通事故調查報告表、驗傷診斷書證明
    書各一紙及現場照片三幀在卷可稽。又被告小客車之煞車痕自道路右側斜向左側
    ，最後逆向停放於新莊路左側，有上開道路交通事故調查表及現場照片可參，且
    被告亦自承其是以車頭左側撞到告訴人，告訴人當時是倒在小客車之左側等語不
    諱，核與相片所示小客車左側後有一血跡在地等情相符，足見告訴人指稱其係沿
    路邊行走而遭被告撞擊等情，應屬實在。另被害人因本件事故而受有第一腰椎壓
    迫性骨折及左側膝部受傷，致下肢之行走功能受影響等情，有慈愛綜合醫院九十
    年六月十四日函一紙在卷可參，而被告既自承告訴人在本件事故前能行走等語在
    卷，足見告訴人所受傷勢確係被告之駕車行為所致。
三、按行車速度，應依標誌之規定；汽車在未劃標線之道路，應靠右行駛，及汽車行
    駛時，駕駛人應注意車前狀況，並隨時採取必要之安全措施；汽車駕駛人飲酒後
    其吐氣所含酒精成分超過每公升零點二五毫克以上者，不得駕車之規定，道路交
    通安全規則第九十三條第一項第一款、第九十五條、第九十四條第三項、第一百
    十四條第二款定有明文。被告駕車本應注意上開道路交通安全規定，謹慎駕駛，
    而依卷附之道路交通事故調查報告表所載，當時晴天白畫、路面乾燥、無缺陷、
    無障礙物、視距良好，且現場為村內道路，行車速限應為每小時四十公里等情形
    ，客觀上又無不能注意之情事，被告在行經上開地點時，疏未注意車前行人動態
    ，復超速行駛，因而肇事，違反前揭道路交通安全規則所負之注意義務甚明，被
    告因此肇致本件事故，自應負過失之責任，且被告之過失行為與被害人之傷害間
    ，顯有相當因果關係。是被告所辯：告訴人之前即受傷及告訴人肇事當時係欲橫
    越馬路云云，顯與事實不符，不足採信。又被告經測得之吐氣酒精成分為每公升
    ○．三四毫克，有前揭吐氣酒精測試單在卷可查；且被告自承其酒後開車注意力
    較低等語不諱，再參以本件現場為一彎道，被告自道路右側駛向道路左側，而撞
    及沿道路左側行走之告訴人，足徵被告駕車前飲酒之酒精成分，已足以抑制其自
    律神經之反應及身體作用，且影響其操縱動力交通工具之能力，而顯已達不能安
    全駕駛之程度。又本件經送台灣省嘉雲區車輛行車事故鑑定委員會鑑定結果，認
    被告無照，服用酒類超過法定標準值駕駛自小客車，行經未劃分向標線之無號誌
    交岔路口，未靠右（偏左）行駛，為肇事原因。有該會九十年九月二十六日嘉鑑
    字第九○一○九六號函附鑑定意見書可憑。是被告上開所辯，顯係事後卸責之詞
    ，不足採信。本件事證明確，被告犯行，洵堪認定。
四、核被告所為，係犯刑法第二百八十四條第一項前段之過失傷害罪。被告自承其行
    為時無駕駛執照又酒醉駕車，因而致人受傷，依法應負刑事責任者，應依道路交
    通管理處罰條例第八十六條第一項加重其刑至二分之一。原審適用刑法第二百八
    十四條第一項前段、第四十一條第一項前段，第二項，道路交通管理處罰條例第
    八十六條第一項，罰金罰鍰提高標準條例第一條前段、第二條之規定，並審酌被
    告前已有酒醉駕車遭判處罰金之前科，不思謹慎，竟再度酒後駕車並肇致他人傷
    害，顯然欠缺對於用路人生命身體安全之必要關心，其行止形成一定之交通安全
    公共危險，應予苛責，及其素行、智識程度、所生危害、過失程度、犯罪後態度
    及未與告訴人達成和解等一切情狀，量處有期徒刑陸月，並諭知易科罰金之折算
    標準，以示懲儆。本院經核原審認事用法俱無不合，量刑亦稱妥適，被告上訴意
    旨雖不否認犯罪，但請求減輕其刑，指摘原判決不當，並無可取，為無理由，應
    予駁回。
據上論結，應依刑事訴訟法第三百六十八條，判決如主文。
本案經檢察官曾銘芳到庭執行職務。
中    華    民    國      九十      年      十一      月      十六      日
                                  臺灣高等法院臺南分院刑事第三庭
                                      審判長法官  黃    崑    宗
                                            法官  莊    俊    華
                                            法官  林    勝    木
右正本證明與原本無異。
不得上訴。
                                      法院書記官  吳    秋    賢
中    華    民    國      九十      年      十一      月      十九      日
附錄：本判決論罪科刑法條
中華民國刑法第二百八十四條第一項前段
 (過失傷害罪)
因過失傷害人者，處六月以下有期徒刑、拘役或五百元以下罰金。


司法院資訊處製作；財團法人民間司法改革基金會備份。
